臺灣臺北地方法院小額民事判決
110年度北小字第2212號
原      告  富邦產物保險股份有限公司

法定代理人  賴榮崇
訴訟代理人  張維君
被      告  陳家駒

上列當事人間請求損害賠償事件，本院於民國111年1月5日言詞
辯論終結，判決如下：
    主　　　文
原告之訴駁回。
訴訟費用新臺幣1,000元由原告負擔。
    事實及理由
一、本件原告之法定代理人原為羅建明，於訴訟進行中變更為賴
    榮崇，經其以書狀聲明承受訴訟，依民事訴訟法第175、176
     條規定，核無不合，應予准許。
二、原告主張：被告於民國109年1月16日中午12時55分許，駕駛
    車牌號碼0000-00號車，行經臺北市○○區○○○路0段000號B2地
    下停車場，因未保持行車安全距離之疏失，與原告承保、訴
    外人茂聯建設股份有限公司所有、訴外人倪榮國駕駛之車牌
    號碼000-0000號自小客車（下稱系爭車輛）發生碰撞，致系
    爭車輛受損。經送廠修復，支出必要修復費用新臺幣（下同
    ）24,740元，其中工資9,746元、烤漆14,994元。原告已依
    約賠付被保險人，並依保險法第53條第1項規定取得代位求
    償權，爰依侵權行為損害賠償之法律關係請求等語，並聲明
    ：被告應給付原告24,740元，及自支付命令送達翌日起至清
    償日止，按年息5%計算之利息。
二、被告則以：本件事故發生地點是私人停車場，現場沒有監視
    器，當時只有系爭車輛駕駛與被告在場，其並無追撞系爭車
    輛，是系爭車輛倒車入庫時未注意後方之被告車輛因而碰撞
    肇事等語，資為抗辯，並聲明：原告之訴駁回。
三、得心證之理由：
　㈠按當事人主張有利於己之事實者，就其事實有舉證之責任，
    民事訴訟法第277條前段定有明文。原告上開主張，固據其
    提出非道路範圍交通事故當事人登記聯單、系爭車輛行車執
    照、倪榮國之駕駛執照、車損照片、估價單與統一發票、通
    知書與回執等件影本為證（支付命令卷第9-29頁），然上開
    文件僅能證明系爭車輛因發生碰撞事故而修復及原告有給付
    修復費用之保險理賠事實，尚無法據此認定被告駕駛車牌00
    00-00號車於上開時、地與系爭車輛發生碰撞，係可歸責於
    被告之事實。
　㈡經向臺北市政府警察局交通警察大隊調閱本件事故相關資料
    （本院卷第51-53頁），因該肇事地點非屬道路交通管理處
    罰條例第3條所稱道路，非道路範圍交通事故，僅有當事人
    登記聯單1份，並無現場圖、雙方談話記錄等資料。再者，
    證人陳奕群證稱：系爭車輛發生碰撞時，伊並未在車上或在
    場，未目擊兩車碰撞情形，當時是公司聘用的司機駕駛系爭
    車輛，伊下樓查看，但車子已經移位，停到停車位裡頭了。
    雖然司機有說兩車碰撞情形，但因時間久了，伊已經不記得
    是行車中被撞還是倒車時撞到被告車輛等語（本院卷第79-8
    2頁），堪認證人未在場親見親聞事故經過，且不記得系爭
    車輛之駕駛人所稱情節，自難為有利於原告之認定。是原告
    所舉證據資料，尚不足證明被告有未保持行車安全距離之過
    失。
　㈢綜上，依卷內證據資料，不足證明本件事故之發生係可歸責
    於被告，則原告主張被告應負侵權行為責任，尚難採憑。從
    而，原告請求被告賠償系爭車輛修復費用24,740元，及自支
    付命令送達翌日起至清償日止，按年息5%計算之利息，洵屬
    無據，應予駁回。
四、本件事證已臻明確，兩造其餘攻擊防禦方法，於本判決結果
    不生影響，爰不一一論述，併此敘明。
五、訴訟費用負擔之依據：民事訴訟法第78條。本件訴訟費用額
    ，依後附計算書確定如主文所示金額。
中　　華　　民　　國　　111 　年　　1 　　月　　19　　日
　　　　　　　　　臺灣臺北地方法院臺北簡易庭
　　　　　　　　　　　　　　　法　官　蔡玉雪
以上正本證明與原本無異。
如不服本判決，須以違背法令為理由，於判決送達後20日內向本
庭提出上訴狀（應按他造當事人之人數附繕本）；如委任律師提
起上訴者，應一併繳納上訴審裁判費。
中　　華　　民　　國　　111 　年　　1 　　月　　19　　日
　　　　　　　　　　　　　　　書記官　陳黎諭
計   算   書：
項　　　　目　　　　　　金額（新臺幣）　　備　　註
第一審裁判費　　　　　　1,000元
合　　　　計　　　　　　1,000元
附錄：
一、民事訴訟法第436條之24第2項：
　　對於小額程序之第一審裁判上訴或抗告，非以其違背法令為
    理由，不得為之。
二、民事訴訟法第436條之25：
　　上訴狀內應記載上訴理由，表明下列各款事項：
    ㈠原判決所違背之法令及其具體內容。
    ㈡依訴訟資料可認為原判決有違背法令之具體事實。